【裁判字號】    97,交聲,155
【裁判日期】    970314
【裁判案由】    聲明異議
【裁判全文】
臺灣臺中地方法院交通事件裁定         97年度交聲字第155號
原處分機關  交通部公路總局臺中區監理所
聲明異議人
即受處分人  甲○○
上列聲明異議人因違反道路交通管理處罰條例案件，對於交通部
公路總局臺中區監理所於民國九十六年十二月二十五日所為之中
監違字第裁６０－Ｐ00000000號處分，聲明異議，本院
裁定如下：
    主  文
異議駁回。
    理  由
一、原處分機關略以：聲明異議人即受處分人甲○○（下稱受處
    分人）於民國九十六年十二月五日上午八時二十三分許，駕
    駛其所有車牌號碼２１２５─ＳＮ號自用小客車，在花蓮縣
    瑞穗鄉○○○路與成功北路口處，因「闖紅燈（中正北路左
    轉成功北路）」違規，經花蓮縣警察局鳳林分局瑞穗分駐所
    員警依違反道路交通管理處罰條例第五十三條第一項當場舉
    發，受處分人於期限內到案申訴，原處分機關遂於九十六年
    十二月二十五日以中監違字第裁６０－Ｐ00000000
    號裁決書，裁處罰鍰新臺幣（下同）二千七百元，並依同法
    第六十三條第一項記違規點數三點，於法並無不合等語。
二、聲明異議意旨略以：受處分人於上揭違規時間行駛花蓮縣瑞
    穗鄉○○○路與成功北路口時，交通號誌係由綠燈轉黃燈至
    紅燈，其繼續前行至瑞穗國中，後方有兩名騎乘警用機車之
    員警忽然閃警示燈並要求停車，並告知其闖紅燈，惟其認為
    當時可能是黃燈時左轉彎，其並沒有闖紅燈，爰聲明異議，
    請求撤銷原處分云云。
三、按汽車駕駛人，行經有燈光號誌管制之交岔路口闖紅燈者，
    處新臺幣一千八百元以上五千四百元以下罰鍰；汽車駕駛人
    有五十三條之情形者，除依原條款處罰鍰外，並予記違規點
    數三點，道路交通管理處罰條例第五十三條第一項及第六十
    三條第一項第三款分別定有明文。
四、受處分人固對於其於上開時、地駕駛車牌號碼２１２５一Ｓ
    Ｎ號自用小客車之事實並不爭執，並有原舉發機關掣開之違
    反道路交通管理事件通知單及裁決書存卷可稽，然仍以上開
    情詞置辯。惟查，證人乙○○即當時舉發之花蓮縣警察局鳳
    林分局瑞穗分駐所警員於本院調查時到院證稱：其於九十六
    年十二月五日上午八時到十時與另一名員警江正金各騎一部
    警用機車執交通整理職務，當天上午八時二十三分許，其沿
    民生街由西往東行經中正北路與民生街（民生街過了中正北
    路之後改名為成功北路）之交岔路口時，發現受處分人駕駛
    車牌號碼２１２５一ＳＮ號自用小客車由中正北路左轉成功
    北路，當時其方向的燈號是綠燈，所以中正北路方向的燈號
    已經亮紅燈，所以受處分人士闖紅燈，之後其才從後方一直
    追到瑞穗國中門口等語綦詳（見本院九十七年三月四日訊問
    筆錄第二頁至第三頁），並有花蓮縣警察局鳳林分局瑞穗分
    駐所九十六年十二月五日之七人勤務分配表及證人乙○○當
    庭繪製之現場道路圖各一份附卷可憑。受處分人雖辯稱：其
    行經該路口時，其係在黃燈時左轉彎，其並無闖紅燈云云。
    惟證人乙○○到院證稱時亦明確表示：當時其親眼看到中正
    北路方向已經亮紅燈，且當時天候晴朗，沒有下雨，車流量
    不多，視線沒有受到阻礙，很清楚等語。此外，本院經查亦
    無任何證據足資證明證人乙○○有捏造事實、違法取締之情
    事，且依其證言，其於舉發當時係行經花蓮縣民生街與中正
    北路交岔路口處，應可清楚看到該交岔路口處之燈號，復無
    障礙物阻擋其視線，應認其並無誤看受處分人行經該路口時
    燈號之可能，則本其維護交通秩序、安全職責所為之當場舉
    發，自應受到合法、正確之推定。從而，證人乙○○在受處
    分人違規闖紅燈之情況下當場舉發，尚符合上開法律之規定
    。
五、綜上，受處分人確有闖紅燈（中正北路左轉成功北路），而
    違反道路交通管理處罰條例第五十三條第一項之情事，洵堪
    認定。原處分機關援引首揭規定，對於受處分人裁處罰鍰二
    千七百元，並記違規點數三點，逾期則依裁決書處罰主文規
    定處罰，並無違誤。從而，本件聲明異議為無理由，應予駁
    回。
據上論斷，應依道路交通管理處罰條例第八十七條第二項、道路
交通案件處理辦法第十九條，裁定如主文。
中    華    民    國    97    年    3     月    14    日
                    交通法庭  法  官  楊真明
以上正本證明與原本無異。
如不服本裁定應於送達後五日內向本院提出抗告狀（須附繕本）
。
                              書記官  呂苗澂
中    華    民    國    97    年    3     月    14    日


司法院資訊處製作；財團法人民間司法改革基金會備份。
